---
title: "Tarea 6.5"
author: "Brenda Muñoz Vazquez"
date: "24 de mayo de 2017"
output: html_document
---
#### Este script calcula la diferenciación genética de datos microsatelitales de 28 poblaciones de ciervo rojo europeo, nos da estadísticos de resumen de diferenciación global y por locus realiza un análisis de varianza molecular (AMOVA) y un análisis discriminante de componentes principales (DAPC) y distancias de Nei.

# PAQUETES REQUERIDOS
```{r}
library("adegenet")
```
## LEER EL ARCHIVO DE ENTRADA
```{r}
deer.adegenet <- read.genepop("../data/data_in/reddeer.gen", ncode = 3) #Lee el objeto genind
```
#DAPC: ANÁLISIS DISCRIMINANTE DE COMPONENTES PRINCIPALES
```{r}
#Calcular componentes principales
dapc.deer <- dapc((deer.adegenet), var.contrib = TRUE, scale = FALSE, n.pca = 27, n.da = nPop(deer.adegenet))
```

# GRAFICAR
```{r}
#generar paleta de colores
palette<- (c("#3fc1bf",
             "#490022",
             "#44ca68",
             "#9c49c3",
             "#80bd43",
             "#7063d4",
             "#b3b738",
             "#d177e0",
             "#429d38",
             "#d241a4",
             "#4d8436",
             "#4c7cdc",
             "#cfa439",
             "#8c509a",
             "#5fbe8b",
             "#c44884",
             "#36815b",
             "#d94e2e",
             "#53a2d7",
             "#df8830",
             "#22622f",
             "#002e5a",
             "#a496dd",
             "#626825",
             "#d486bf",
             "#9eb66d",
             "#c3424c",
             "#d4a16c"))

#Graficar
scatter(dapc.deer, cell = 1, bg= "white", pch = 19, cstar = 1, mstree = TRUE, lwd = 0, lty = 1, col = palette, solid = .4, cex = 1, clab = 0.7)

#Agregar un título

title("DAPC", cex.main = 1,   font.main= 2, col.main= "purple")
```
